臺灣臺中地方法院刑事判決　　　　　　　94年度訴字第3226號
公　訴　人　台灣台中地方法院檢察署檢察官
被　　　告　甲○○
　　　　　　　　　　（另案羈押於台灣台中看守所）
上列被告因毒品危害防制條例案件，經檢察官提起公訴（九十四
年度毒偵字第四四五五號），本院判決如下：
    主    文
甲○○連續施用第一級毒品，累犯，處有期徒刑壹年陸月，扣案
之塑膠吸管壹支沒收；又施用第二級毒品，累犯，處有期徒刑陸
月。應執行有期徒刑壹年拾月，扣案之塑膠吸管壹支沒收。
     事  實
一、甲○○前於民國八十三年間，因煙毒案件，經本院以八十三
    年度訴字第三三三三號判處有期徒刑三年二月、四月，定應
    執行刑有期徒刑三年四月後，由臺灣高等法院臺中分院駁回
    上訴而確定。復於八十四年間，因煙毒案件，再經本院以八
    十四年訴字第一六七二號判處有期徒刑三年二月，上訴至臺
    灣高等法院臺中分院後，因撤回上訴而確定，接續執行，於
    八十六年八月五日假釋出監，嗣經撤銷假釋，再執行殘刑有
    期徒刑三年十一月十七日，而於九十三年四月二十五日縮短
    刑期執行完畢，又於八十九年間，因施用毒品案件，經本院
    以八十九年度毒聲字第九二九號裁定觀察、勒戒後，認有繼
    續施用傾向，由本院以八十九年毒聲字第一三三九號裁定送
    強制戒治，再經本院以八十九年度毒聲字第四四八二號裁定
    停止強制戒治付保護管束，於九十年二月二十七日保護管束
    期滿執行完畢，經臺灣臺中地方法院檢察署檢察官於九十年
    三月六日，以九十年度戒毒偵字第一一七號不起訴處分確定
    。詎甲○○猶不知悔改，於前開強制戒治執行完畢後五年內
    ，明知海洛因係第一級毒品，而甲基安非他命係第二級毒品
    ，竟基於施用第一級毒品海洛因之概括犯意，自九十四年一
    月間某日起至同年八月二十六日八時許止，在其位於台中市
    北屯區○○路○段金谷巷二四號住處，以塑膠吸管將海洛因
    鏟入香菸內，再點火吸用之方式，連續施用海洛因多次。又
    另行起意，基於施用第二級毒品甲基安非他命（起訴書誤載
    為安非他命）之犯意，於九十四年八月二十六日二十一時許
    前之五日內某時（扣除九十四年八月二十六日十七時四十五
    分為警查獲時起，至同日二十一時為警採尿時止的時間），
    在臺中市某處，施用第二級毒品甲基安非他命一次。嗣於九
    十四年八月二十六日十七時四十五分許（起訴書誤載為十一
    時三十分），在臺中市○○區○○路與大連路口，因行跡可
    疑，為警盤查而扣得非供其施用之第一級毒品海洛因一包（
    淨重零點二五公克，空包裝重零點三六公克，販賣第一級毒
    品海洛因部分已另行起訴）、其所有供施用第一級毒品海洛
    因所用之塑膠吸管一支，而將其帶回警局採尿送驗呈嗎啡及
    甲基安非他命陽性反應而查獲上情。
二、案經臺中市警察局第二分局報請臺灣臺中地方法院檢察署檢
    察官偵查起訴。
     理  由
一、被告甲○○對於上開時、地施用第一級毒品海洛因之事實坦
    承不諱，並有其所有供施用第一級毒品海洛因所用之塑膠吸
    管一支扣案可資佐證，又被告於九十四年八月二十六日二十
    一時經警採尿送驗，發現其尿液中呈嗎啡（即海洛因水解後
    反應）陽性反應，此有中山醫學大學附設醫院藥物濫用檢測
    中心尿液檢驗報告一紙在卷可證，此為檢驗機關本於專業知
    識及以精密儀器測試後所得之結論，自可憑信，足見被告此
    部分之自白與事實相符而可採信，其有連續施用第一級毒品
    海洛因之事實，堪以認定。
二、被告矢口否認有何施用第二級毒品甲基安非他命之犯行，惟
    查：
  (一)被告於九十四年八月二十六日二十一時許，在臺中市警察局
    第二分局經警採尿送驗，由中山醫學大學附設醫院藥物濫用
    檢測中心先以免疫酵素分析法初步檢驗，再以氣相層析質譜
    儀法確認檢驗之方法，結果均呈甲基安非他命陽性反應（因
    一般所稱之「安非他命」，實應為「甲基安非他命」），且
    尿液中安非他命含量為四○○ｎｇ／ｍＬ、甲基安非他命含
    量為七四八ｎｇ／ｍＬ（確認檢驗之標準為「安非他命類含
    量五○○ｎｇ／ｍＬ，甲基安非他命含量五○○ｎｇ／ｍＬ
    且安非他命含量大於或等於二○○ｎｇ／ｍＬ」），被告體
    內所含之甲基安非他命成分高於確認標準值，此有該檢測中
    心尿液檢驗報告（流水號：0000000號）一紙在卷可
    稽，此為檢驗機關以精密儀器檢驗後所得之結論，應可憑信
    。
  (二)按甲基安非他命施用後可於尿液中檢出之時間，依據Clarke
    's Isolation andIdentifi cation of drugs in Man 第二
    版記載，施用甲基安非他命服用後二十四小時內約有服用量
    百分之七十以原態排泄於尿液中，而毒品施用後於尿液中可
    檢出之時間，受劑量及頻率、施用方式、飲水量之多寡、個
    人體質及其代謝情況等因素影響，因個案而異，甲基安非他
    命則是服用後一天至五天，亦經行政院衛生署管制藥品管理
    局以九十二年三月十日管檢字第○九二○○○一四九五號函
    釋無訛。況本件中山醫學大學藥物尿液檢驗，係先以EIA 即
    酵素免疫分析法初步檢驗，再以GC\MS 即氣相層析質譜儀法
    確認檢驗之方法，結果確呈甲基安非他命陽性反應。又部分
    藥物之服食，可在尿液測試中產生偽陽性反應，但如用精密
    儀器分析，將可排除偽陽性之可能，而得正確答案，目前最
    常用之確認方法為氣相層析質譜儀，以該儀器作藥物及其代
    謝產物之定性及定量分析，幾乎不會有偽陽性反應產生，亦
    有行政院國軍退除役官兵輔導委員會台北榮民總醫院八十三
    年四月七日（八三）北總內字第○三○五九號函可按。本件
    前開尿液檢驗結果即係以GC\MS 即氣相層析質譜儀法確認檢
    驗，即無錯誤可能，因此，被告確有於九十四年八月二十六
    日二十一時許為警採尿前五日內某時施用第二級毒品甲基安
    非他命一次之行為，其空言否認施用第二級毒品云云，顯非
    可採。
三、又被告前因施用毒品案件，經本院裁定觀察、勒戒後，認有
    繼續施用傾向，由裁定送強制戒治，再經本院裁定停止強制
    戒治付保護管束，於九十年二月二十七日保護管束期滿執行
    完畢，經臺灣臺中地方法院檢察署檢察官於九十年三月六日
    ，以九十年度戒毒偵字第一一七號不起訴處分確定等情，有
    臺灣臺中地方法院檢察署刑案資料查註紀錄表、臺灣高等法
    院被告前案紀錄表、臺灣臺中地方法院檢察署檢察官九十年
    度戒毒偵字第一一七號不起訴處分書等在卷足憑，本件事證
    已明，被告犯行堪以認定。
四、查海洛因、甲基安非他命係毒品危害防制條例第二條第二項
    第一款、第二款所稱之第一級、第二級毒品，被告竟持之以
    施用，是核其所為，係犯同條例第十條第一項及第二項之施
    用第一級、第二級毒品罪，被告持有第一、二級毒品，並進
    而施用之，其持有之低度行為為施用之高度行為吸收，爰不
    另論罪。被告連續多次施用第一級毒品海洛因之行為，時間
    緊接，犯罪基本構成要件相同，顯係基於概括之犯意為之，
    為連續犯，應以一罪論，並依法加重其刑。被告前因煙毒案
    件，經本院判處有期徒刑三年二月、四月，定應執行刑有期
    徒刑三年四月後，由臺灣高等法院臺中分院駁回上訴而確定
    。復於八十四年間，因煙毒案件，再經本院判處有期徒刑三
    年二月，上訴至臺灣高等法院臺中分院後，因撤回上訴而確
    定，接續執行，於八十六年八月五日假釋出監，嗣經撤銷假
    釋，再執行殘刑有期徒刑三年十一月十七日，而於九十三年
    四月二十五日縮短刑期執行完畢，有臺灣高等法院被告前案
    紀錄表及臺灣臺中地方法院檢察署刑案資料查註紀錄表各一
    份在卷可按，其受有期徒刑之執行完畢後，五年之內再犯有
    期徒刑以上刑之上開二罪，皆為累犯，均應依法加重其刑，
    並就被告施用第一級毒品部分遞加重之。被告所犯上開二罪
    ，犯意各別，行為互異，應予分論併罰。爰審酌被告素行、
    犯罪之動機、手段、所生之危害及犯罪後態度，暨施用毒品
    係戕害個人身心之行為等一切情狀，分別量處如主文所示之
    刑，並定其應執行刑。扣案之塑膠吸管一支，係被告所有，
    供施用第一級毒品海洛因所用之物，業據被告供陳在卷，爰
    依刑法第三十八條第一項第二款規定宣告沒收。至扣案之海
    洛因一包（淨重零點二五公克、包裝重零點三六公克）雖係
    被告所有，但非供被告施用之毒品，容係被告另案涉犯販賣
    第一級毒品罪嫌之重要證據，自不宜以毒品為由，而併予宣
    告沒收銷毀，附此敘明。
據上論斷，應依刑事訴訟法第二百九十九條第一項前段，毒品危
害防制條例第十條第一項、第二項，刑法第十一條前段、第五十
六條、第四十七條、第五十一條第五款、第三十八條第一項第二
款，判決如主文。
本案經檢察官乙○○到庭執行職務。
中　　華　　民　　國　　94　　年　　11　　月　　30　　日
                  刑事第九庭    審判長法  官  陳得利
                                      法  官  何世全
                                      法  官  余德正
以上正本證明與原本無異。
如不服本判決，應於送達後十日內向本院提出上訴狀（須附繕
本），上訴於台灣高等法院台中分院。
                                      書記官  廖日晟
中　　華　　民　　國　　94　　年　　11　　月　　30　　日
附錄論罪科刑法條全文：
毒品危害防制條例第10條
施用第一級毒品者，處六月以上五年以下有期徒刑。
施用第二級毒品者，處三年以下有期徒刑。
